臺灣彰化地方法院刑事判決　　　　　　　　　　　　　九十一年度訴字第一八六號
　　公　訴　人　臺灣彰化地方法院檢察署檢察官
　　被　　　告　乙○○
右列被告因偽造文書等案件，經檢察官提起公訴（九十一年度偵字第一一六號），本
院判決如左：
    主  文
乙○○連續行使偽造私文書，足以生損害於他人，處有期徒刑伍月，如易科罰金，以
參佰元折算壹日。緩刑貳年。如附表編號二至六所示之信用卡簽帳單上所偽簽之甲○
○署押共拾枚沒收。
    事  實
一、乙○○與甲○○為夫妻，婚後住在彰化縣，於民國九十年三月底、四月初，甲○
    ○因工作關係北上搬至新竹縣新豐鄉○○路三巷一弄五號居住，離開原住處前，
    並未授權乙○○使用其留置在該處之信用卡（發卡銀行：世華銀行，卡號：00
    00000000000000號），詎乙○○於不詳之時間及地點，未徵得甲
    ○○之同意，先竊取甲○○之前述信用卡，再基於偽造文書及意圖為自已不法所
    有之概括犯意，自九十年三月二十三日起至同年五月十三日止，持上述甲○○之
    信用卡，連續於附表所示之時間及地點，或偽造甲○○之簽名於信用卡簽帳單上
    ，並持以購買商品，使不知情之門市人員陷於錯誤而交付商品，或輸入密碼由自
    動付款設備預借現金而取得金錢供已使用，均足以生損害於發卡銀行即世華銀行
    與甲○○。嗣於九十年五月間，甲○○接獲世華銀行信用卡中心之催繳電話，告
    知有多筆款項未繳納，經其向發卡銀行調取刷卡資料後，始發覺上情。
二、案經甲○○訴請台灣彰化地方法院檢察署檢察官偵查起訴。
    理  由
一、訊據被告固坦承其使用其妻即告訴人甲○○之信用卡，於附表所示之時間及地點
    刷卡消費及使用提款機預借現金之事實，惟辯稱：信用卡是告訴人甲○○自已於
    九十年三月底或四月初，在加油站交付給被告並授權其使用的，告訴人甲○○當
    時亦在現場確認其信用卡交由被告使用沒有問題後，才留給被告繼續使用，並有
    兩人之兒子即證人劉文傑在場目睹信用卡之交付經過等語。經查：被告於本院調
    查中自承：「告訴人是在四月初離家出走…告訴人於四月初離家之後就沒有再回
    來過」，並供稱其於九十年四月二十日向彰化縣警察局田中分局申報告訴人為失
    蹤人口，而提出該局受理查尋人口案件登記表一紙在卷可稽，另告訴人亦提出之
    「圍的世界有限公司」在職證明書一紙，證明告訴人於九十年三月二十五日已調
    職至桃園縣中壢市中壢門市部工作等情，雖與被告所稱告訴人係四月初離家之時
    間略有不同，惟兩人均稱在九十年四月間感情已經不睦一節，則無疑議。查被告
    刷卡之時間多在四月間，當時告訴人甲○○已提出離婚之要求，被告卻自稱在三
    月底已得到告訴人甲○○之充分授權，顯有可疑。又被告雖供稱告訴人於三月底
    、四月初交付信用卡供其使用時，兩人感情尚容洽，且告訴人本人亦先在一旁觀
    察被告是否可以使用信用卡加油，待確信沒有問題後才留給被告使用，當時其子
    女都在車上目睹該經過情形等語，然而信用卡之名義上之持卡人既在現場，為何
    反而由他人代為簽帳，亦有違常情，且觀諸卷附之信用卡對帳單所顯示之刷卡紀
    錄，並無三月份之加油刷卡之紀錄，且四月間第一次於加油站刷卡係在四月十八
    日，依被告於本院調查中所言，告訴人甲○○早已離家且未曾回來過，而被告亦
    於四月二十日向警方申報告訴人失蹤，則告訴人陳枚杞如何能在加油站交付信用
    卡供被告使用，更難憑信。且被告所聲請傳喚之證人即其子劉文傑（八十二年一
    月二十四日生），雖證稱信用卡是媽媽（即告訴人甲○○）交給爸爸（即被告）
    使用的，惟其年紀尚幼，對於交付之詳情並無法清楚說明，且表示：「我看過爸
    爸使用卡二次，媽媽都沒有在旁邊」等語，亦與被告所稱告訴人甲○○交付信用
    卡之情節不符，尚難據為對被告有利之認定。此外，並有刷卡簽帳單影本三紙，
    及世華銀行三月份與四月份、五月份信用卡消費對帳單三紙附卷可憑。本件事證
    明確，被告犯行堪予認定。
二、核被告所為，係犯刑法第三百二十條第一項竊盜罪、同法第二百十六條、第二百
    十條之行使偽造私文書罪、同法第三百三十九條第一項詐欺取財罪，及同法三百
    三十九條之二第一項利用自動付款設備取財罪。其偽造私文書之低度行為已由其
    行使偽造私文書之高度行為所吸收，又其偽造告訴人陳枚杞之署押係偽造私文書
    之部分行為，均不另論罪。又被告多次使門市人員陷於錯誤而交付商品，及利用
    無辨識能力之自動付款設備取得現金，而分別觸犯刑法第三百三十九條第一項及
    同法第三百三十九條之二第一項之罪名，查該二罪均規定於詐欺罪章，足見其罪
    質及不法內涵相同，又被告多次犯罪時間緊接，顯係基於概括之犯意反覆為之，
    應依刑法第五十六條之規定論以較重之刑法第三百三十九條第一項詐欺取財罪。
    至公訴人雖僅論及被告所犯刑法第三百三十九條第一項之罪名，而漏未論及刑法
    第三百三十九條之二與同法第三百二十條第一項之罪名，惟該部分之犯罪事實既
    經起訴書所記載，且與起訴罪名有連續犯或牽連犯之裁判上一罪關係，基於審判
    不可分之原則，本院自應併予審究。又被告所犯竊盜罪、詐欺取財罪與行使偽造
    私文書罪間，有方法結果之牽連關係，應從一重之行使偽造私文書罪論處。爰審
    酌被告七次刷卡消費及預借現金共計新台幣一萬七千九百九十七元，金額尚非甚
    鉅，並已於銀行通知後繳清帳款，有繳款收據二聯在卷可稽，且坦承刷卡消費之
    事實，犯後態度尚稱良好等一切情狀，量處如主文所示之刑，並諭知易科罰金之
    折算標準，以示懲戒。末查被告前未曾受有期徒刑以上刑之宣告，有台灣高等法
    院被告前案紀錄表一紙在卷可參，且犯罪情節輕微，其犯後態度尚佳，已如前述
    ，歷此事件應知所警惕，信無再犯之虞，爰宣告緩刑二年，以促其注意謹慎。至
    被告偽造甲○○之署押於簽帳單上用以刷卡消費五次（如附表編號二至六），每
    次簽帳單各一式二聯，共計偽簽之甲○○署押十枚，應依法宣告沒收。
據上論斷，應依刑事訴訟法第二百九十九條第一項前段，刑法第五十六條、第二百十
六條、第二百十條、第三百二十條第一項、第三百三十九條第一項、第三百三十九條
之二第一項、第二百十九條、第四十一條第一項前段、第七十四條第一款，罰金罰鍰
提高標準條例第一條前段、第二條判決如主文。
本案經檢察官林依成到庭執行職務。
中      華      民      國      九十一      年    六    月    二十七    日
                                臺灣彰化地方法院刑事第三庭
                                    審判長法官  余  仕  明
                                    法      官  廖  國  佑
                                    法      官  黃  玉  齡
右正本證明與原本無異。
如不服本判決，應於判決送達後十日內向本院提出上訴狀( 須附繕本 )。
告訴人或被害人對於判決如有不服具備理由請求檢察官上訴者，其上訴期間之計算係
以檢察官收受判決正本之日期為準。
                                    法院書記官  林  憲  男
中      華      民      國      九十一      年    六    月    二十八    日
刑法第二百十六條
行使第二百十條至第二百十五條之文書者，依偽造、變造文書或登載不實事項或使登
載不實事項之規定處斷。
刑法第二百十條
偽造、變造私文書，足以生損害於公眾或他人者，處五年以下有期徒刑。
刑法第三百二十條
意圖為自己或第三人不法之所有，而竊取他人之動產者，為竊盜罪，處五年以下有期
徒刑、拘役或五百元以下罰金。
意圖為自己或第三人不法利益，而竊佔他人之不動產者，依前項之規定處斷。
前二項之未遂犯罰之。
刑法第三百二十條
意圖為自己或第三人不法之所有，而竊取他人之動產者，為竊盜罪，處五年以下有期
徒刑、拘役或五百元以下罰金。
意圖為自己或第三人不法利益，而竊佔他人之不動產者，依前項之規定處斷。
前二項之未遂犯罰之。
刑法第三百三十九條
意圖為自己或第三人不法之所有，以詐術使人將本人或第三人之物交付者，處五年以
下有期徒刑、拘役或科或併科一千元以下罰金。
以前項方法得財產上不法之利益或使第三人得之者亦同。
前二項之未遂犯罰之。
